【裁判字號】    97,審訴,1700
【裁判日期】    971030
【裁判案由】    毒品危害防制條例
【裁判全文】
臺灣高雄地方法院刑事判決            97年度審訴字第1700號
公  訴  人  臺灣高雄地方法院檢察署檢察官
被      告  甲○○
                    （現另案於臺灣高雄第二監獄執行中）
上列被告因毒品危害防制條例案件，經檢察官提起公訴（97年度
毒偵字第2030號），本院判決如下：
    主  文
本件免訴。
    理  由
一、公訴意旨略以：被告甲○○前因施用毒品案件，經強制戒治
    後，於民國92年3 月25日執行完畢，詎猶不知悔改，基於施
    用第一級毒品之犯意，於96年10月20日13時採尿時回溯24小
    時內某時，在不詳地點，施用第一級毒品海洛因1 次，因認
    被告所為乃係涉犯毒品危害防制條例第10條第1 項之施用第
    一級毒品罪嫌等語。
二、按案件曾經判決確定者，應諭知免訴之判決，且得不經言詞
    辯論為之，刑事訴訟法第302 條第1 款、第307 條分別定有
    明文。
三、經查：
(一)被告前曾被訴基於施用第一級毒品海洛因之犯意，於96年10
    月17日某時（如按被告於該案中初次供述，亦即警詢中陳述
    ，應為96年10月「19日8 時許」），在高雄市○○區○○街
    51巷口，施用第一級毒品海洛因1 次。嗣於96年10月19日8
    時許為警查獲，經警於同日9 時許採尿送驗，檢驗結果呈嗎
    啡陽性反應，因認被告涉犯毒品危害防制條例第10條第1 項
    施用第一級毒品罪嫌（下稱前案），該案業經臺灣高雄地方
    法院檢察署檢察官以96年度毒偵字第10263 號向本院提起公
    訴，並經本院以97年度訴字第329 號受理後，已於97年2 月
    29日判處有期徒刑10月，並於97年3 月24日告確定在案，此
    有前開起訴書、刑事判決書、臺灣高等法院被告前案紀錄表
    各1 份在卷可憑，復經本院調閱97年度訴字第329 號卷宗查
    核屬實。
(二)被告於前開時點為警查獲採尿後，進於同日遭解送至臺灣高
    雄地方法院檢察署，檢察官訊畢後，於同日15時36分諭知訊
    畢請回始將被告釋放，而被告也旋於翌日（96年10月20日）
    13時許，再經本案承辦員警2 次採集其尿液送驗等情，有附
    於前案案宗之程序單及偵訊筆錄各1 份、被告本案尿液採證
    紀錄表2 紙可按，則被告前、本案經警採尿之時間，僅有約
    1 日餘（28小時）之差，相隔尚非經久。觀諸卷附前、本案
    檢驗報告書所示：被告前、本案先後為警採尿之檢驗報告，
    尿液所含嗎啡（海洛因於人體內之代謝物）濃度，雖因數值
    呈現方式之不同而無以判別孰高孰低，惟可待因之數值則由
    2400ng/ml 以上（前案）明顯降至1550至1680ng/ml （本案
    ）；再佐以本院卷附行政院衛生署管制藥品管理局97年10月
    7 日管檢字第0970009713號函所載：施用海洛因24小時內，
    約有施用計量80% 經由尿液排出，且海洛因毒品中常含有六
    ─乙醯可待因雜質成分，該成分可代謝成可待因或其共軛物
    ，並得於施用毒品後一段期間內，經由尿液檢出，亦即海洛
    因毒品所含部分雜質可代謝成可待因，且也會隨時間經過漸
    次減低終至無法檢出，則綜合前述各節，原堪信被告於本案
    準備程序中，所辯稱：我於96年10月19日、20日採尿間未曾
    施用海洛因等語（本院97年7 月23日準備程序筆錄第2 頁參
    照），應尚合於事實。
(三)綜上所述，本案與前案既係被告同一次施用毒品犯行，經員
    警先後採尿所致，兩者係屬於同一案件無訛，前案既已判決
    確定，揆諸前開說明，本案爰不經言詞辯論，逕諭知免訴之
    判決。
四、被告另被訴於96年11月19日採尿時回溯24小時內某時之施用
    第一級毒品海洛因、於97年1 月28日採尿時回溯24小時內某
    時之施用第一、二級毒品海洛因、甲基安非他命犯行，本院
    另行審結。
據上論斷，應依刑事訴訟法第302 條第1 款、第307 條，判決如
主文。
中    華    民    國    97    年    10    月    30    日
                  刑事第七庭  審判長  法  官  李淑惠
                                      法  官  梁淑美
                                      法  官  莊珮吟
以上正本證明與原本無異。
如不服本判決應於收受本判決後10日內向本院提出上訴書狀，並
應敘述具體理由，如未敘述上訴理由者，應於上訴期間屆滿後20
日內補提理由書狀於本院（均須按他造當事人之人數附繕本）「
切勿逕送上級法院」。
中    華    民    國    97    年    10    月    30    日
                                      書記官  黃勤涵


司法院資訊處製作；財團法人民間司法改革基金會備份。
